臺灣高等法院民事判決　九十一年度上字第五五三號
　　　上　訴　人　勁報多媒體股份有限公司
　　　法定代理人　李雲生
　　　訴訟代理人　林麗英
　　　被上訴人　　佛瑞廣告事業有限公司
　　　法定代理人　陳秩宇
　　　被上訴人　　龍英廣告有限公司
　　　法定代理人　洪仲亨
　　　訴訟代理人　謝碧珠
右當事人間請求損害賠償事件，上訴人對於中華民國九十一年三月二十九日臺灣臺北
地方法院九十年度訴字第二五四八號第一審判決提起上訴，本院判決如左：
    主      文
原判決所命上訴人給付之利息，於超逾民國九十年八月十四日起算部分，及該部分假
執行之宣告，與訴訟費用之裁判，均廢棄。
右廢棄部分，被上訴人在第一審之訴及假執行之聲請駁回。
其餘上訴駁回。
第一、二審訴訟費用由上訴人負擔。
    事      實
甲、上訴人方面：
一、聲明：
  (一)原判決廢棄。
  (二)右廢棄部分，被上訴人在第一審之訴及假執行之聲請均駁回。
二、陳述：除與原判決記載相同者外，補稱略以：
  (一)本件縱認訴外人李仕元曾於民國八十八年九月間以上訴人勁報多媒體股份有限公
    司之名義接受被上訴人佛瑞廣告事業有限公司（下稱佛瑞公司）及龍英廣告有限
    公司（下稱龍英公司）關於本件廣告之報價，並於八十八年十月十一日上簽呈予
    上訴人公司主管，亦僅足以證明兩造曾於八十八年間就刊播廣告乙事有過洽談，
    無法證明上訴人對於被上訴人提出之廣告物製作規格、圖樣或給付租金之條件均
    有同意。再按經理人為商號簽名者，應於商號旁附記經理人之姓名。訴外人即上
    訴人公司前總經理郭育甫縱曾在被上訴人龍英公司提出之廣告色稿上簽認核可，
    然該色稿上並無上訴人公司或其負責人之簽名或蓋章，未表明代理之旨，又無表
    見代理之情，對上訴人自不生效力。
  (二)被上訴人提出之合約書第九條第三款，及第十條雖有：「本合約簽訂後，若乙方
    無違約或無可歸責情事，甲方不得藉故終止或提前解約」、「甲、乙方未徵得對
    方同意，雙方均不得將本合約權益轉讓或終止」之約定，惟該合約書僅係待修改
    之初稿，未經兩造簽署用印，自不生效。退萬步言，縱認兩造間成立廣告合約關
    係，亦僅就廣告物之規格、租賃期間及租金、製作費等條件有合意，不得逕認被
    上訴人提出之其餘合約條件或內容得拘束上訴人。
  (三)按工作未完成前，定作人得隨時終止契約，民法第五百十一條前段定有明文。上
    訴人已於八十八年十一月十七日請被上訴人於翌日起停止刊播廣告，再於八十八
    年十一月三十日、同年十二月八日又分別以存證信函向被上訴人重申提前終止廣
    告合約之意思，該終止合約之意思表示既已送達被上訴人，應已生終止兩造廣告
    合約之效力。故被上訴人僅得請求八十八年十一月十八日前依上訴人指定已完成
    部分之報酬。再者，若認被上訴人因上訴人終止合約而受有損害，然此為損害賠
    償之問題，被上訴人既未就此部分提起訴訟，自非本件應予審就之範圍。
  (四)訴外人郭育甫及李仕元二人早於八十八年間即因本件廣告看板事件處理不當而遭
    上訴人撤職，該二人挾怨報復所為不利上訴人之證言不足採信。況被上訴人起訴
    時，原列郭育甫、李仕元二人為被告，經該二人庭訊為有利於被上訴人之陳述後
    ，被上訴人即撤回該二人之訴訟，益證郭育甫、李仕元二人與被上訴人有利益輸
    送之嫌。
三、證據：援用原審所提之立證方法。
乙、被上訴人方面：被上訴人龍英公司未於最後言詞辯論期日到場，據其以前到場暨
　　被上訴人佛瑞公司所為之聲明，陳述如左：
一、聲明：駁回上訴。
二、陳述：除與原判決記載相同者外，補稱略以：
    本件系爭廣告之合約內容係由佛瑞公司與龍英公司先租空的牆面多處，由上訴人
    前往察看廣告地點覺得適合後，始將廣告模片（光碟片）交給被上訴人，再由被
    上訴人將其放大製作廣告並懸掛，故廣告合約法律性質應包括承攬及租賃之關係
    。被上訴人於依約完成工作後，即連同照片交付上訴人請求驗收，上訴人公司總
    經理郭育甫表明已看過廣告物，並稱被上訴人做得很好沒有問題，顯見上訴人已
    同意驗收。嗣經被上訴人將上訴人修改過之合約書連同發票送交給上訴人，該合
    約書雖未經上訴人正式用印，但已經過上訴人公司總經理郭育甫同意，視同有合
    約之簽訂，依該合約第九條第三款規定，如無其他違約或可歸責事由，不得藉故
    終止合約，故上訴人空言指稱被上訴人製作之廣告物有瑕疵，並主張終止契約云
    云，顯無理由。
三、證據：援用原審所提之立證方法。
    理      由
一、被上訴人龍英公司經合法通知，無正當理由未於最後言詞辯論期日到場，查無民
　　事訴訟法第三百八十六條所列各款情形，應依上訴人之聲請由其一造辯論而為判
　　決。又上訴人公司之法定代理人於九十一年四月十五日由劉篤行變更為江聿，再
　　於九十一年八月三十日由江聿變更為李雲生，均有上訴人提出之股份有限公司變
　　更登記表在卷可憑（見本院卷第三九頁、第五五頁），江聿及李雲生先後具狀聲
　　明承受訴訟，經核並無不合，應予准許，合先敘明。
二、被上訴人起訴主張：上訴人公司於八十八年九月間由其總經理郭育甫及行銷中心
    經理李仕元之接洽，與被上訴人分別簽訂戶外廣告刊登合約，詎於被上訴人依約
    履行廣告物之製作，並自八十八年十一月一日起至八十八年十二月三十一日止刊
    登上訴人之廣告後，上訴人竟拒不支付約定款項，為此本於廣告合約，請求上訴
    人公司給付被上訴人佛瑞公司新台幣（以下同）五十七萬六千元、給付被上訴人
    龍英公司一百四十九萬二千三百六十八元，及均自八十八年十一月一日起算之利
    息等語（原審判決被上訴人勝訴，上訴人不服判決提起上訴前來。）。
三、上訴人則以兩造間未簽訂任何契約，訴外人李仕元、郭育甫並無決定簽訂本件契
　　約之權利，被上訴人亦明知此事，卻仍執意刊登廣告，上訴人自無付款之義務，
　　且縱認兩造間有合約關係，被上訴人所提出之廣告製作物未經上訴人公司驗收合
　　格，且有瑕疵，復經上訴人終止契約，上訴人自無全數付款義務等語，資為抗辯
　　。
四、被上訴人主張訴外人郭育甫係上訴人公司之總經理，綜理該公司之業務，另訴外
　　人李仕元則係上訴人公司之行銷中心經理，負責該公司之廣告及促銷等活動，其
　　等二人曾於八十八年九月間與被上訴人洽談戶外廣告之合作事宜，其方式係由被
　　上訴人先租得空牆面，經上訴人前往察看廣告地點覺得適合後，再由被上訴人將
　　上訴人所交付之廣告模片製作為大型廣告物，懸掛於牆面一段期間。其後李仕元
　　於八十八年九月間，以上訴人公司之名義接受被上訴人關於相關廣告合約之報價
　　，並於八十八年十月十一日上簽呈予上訴人公司之相關主管，郭育甫則更於八十
　　八年十月二十八日、同年月二十九日在龍英公司所呈之廣告色稿上簽認核可。嗣
　　佛瑞公司即依約於八十八年十一月一日在台北市○○○路○段一○八號為上訴人
　　刊登戶外廣告，龍英公司亦於同日在台北市○○○路○段一七○號、台北市○○
　　○路○段一七五號、台北市○○路○段、台北市○○路○段四六五號及台北市○
　　○○路○段一六○巷二號等五處為上訴人刊登戶外廣告（下稱系爭廣告），直至
　　同年十二月三十一日止等情，為上訴人所不爭執，並據上訴人提出未正式用印之
　　戶外看板廣告合約書二份、經郭育甫簽認之廣告色稿及照片各五件、廣告照片二
　　張、上訴人公司八十八年十月十一日簽呈一份、拆除戶外廣告估價單一紙附卷可
　　參（見原審卷第二二至第二七頁、第一○二頁、第一二八頁、第一三八頁、本院
　　卷第五七至第六三頁），並經證人即受龍英公司委託拆除廣告看板之曹景翔於原
　　審證明明確（見原審卷第一三四頁），可信實在。被上訴人又主張兩造間已分別
　　成立廣告合約，但為上訴人所否認，辯稱郭育甫與李仕元僅向被上訴人為要約之
　　引誘，並未承諾與被上訴人訂立系爭廣告合約，且縱認該二人承諾與被上訴人訂
　　約，惟上訴人公司總經理僅於二萬元內之事項有決策權，李仕元、郭育甫二人未
　　得上訴人公司之授權簽訂此約，復為被上訴人所明知，故系爭廣告合約對上訴人
　　自不生效力等語，是本件首應審究者，為系爭廣告合約是否業已成立生效？
  (一)按當事人雙方互相表示意思一致者，無論其為明示或默示，契約即為成立，民法
    第一百五十三條第一項訂有明文。而契約除有特別規定外，不以簽定書面等要式
    為必要，口頭表示亦可為之。又代理人於代理權限內，以本人名義所為之意思表
    示，直接對本人發生效力，前項規定，於應向本人為意思表示，而向代理人為之
    者，準用之，同法第一百五十三條第一項、第一百零三條定有明文。再，公司經
    理人有為公司為營業上所必要之一切行為之權限，除其內容法律上設有特別限制
    外，並無經公司特別授權之必要，此為經理權與一般受任人權限之不同處，（最
    高法院六十七年台上字第二七三二號判例參照）。而就已授與經理權之事務，加
    以該經理人須經商號所有人審查同意後始得為之之限制，依民法第五百五十七條
    之規定，不得以之對抗善意第三人，此並經最高法院著有二十七年上字第一二五
    八號判例可資參照。
  (二)本件經查李仕元、郭育甫與被上訴人就系爭廣告合作事宜進行洽談後，由李仕元
    接受被上訴人之報價，上簽呈予上訴人，經上訴人公司內部評估同意後，授權郭
    育甫及李仕元先以口頭方式，代為承諾被上訴人之要約，嗣後再補簽合約書乙節
    ，已據郭育甫於九十年八月二十日於原審所提答辯狀內陳明：「郭育甫於任職期
    間奉勁報副社長江永慶之命，為推廣勁報，提昇勁報之知名度，遂在江永慶副社
    長編列之預算下託播勁報廣告於電視、雜誌、廣播、公車及戶外廣告等媒體。李
    仕元則奉郭育甫之指示，與包括被上訴人在內之諸多媒體進行採購及託播事宜。
    」，及「與被上訴人之合約須經勁報董事長江道生核可後始能用印；未料因公文
    旅行致未及於廣告刊播前簽訂合約。於此同時，因副社長江永慶囑咐郭育甫所有
    廣告均應如期刊播，不得延誤；且副社長係董事長江道生之胞弟，勁報推廣之實
    際決策人員，亦為資方在報社內之代表，郭育甫因此以為合約簽訂雖有延後，但
    應無問題，乃要求李仕元督促各媒體必如期於八十八年十一月一日刊播。」等語
    在卷（見原審卷第六二至六三頁）。嗣於原審九十年十一月二十二日審理時，並
    陳稱：「我當時是勁報的總經理，由原告刊播廣告是李仕元接洽後回報的，並經
    由公司內部的簽呈核可，我再根據副社長指示必須如期完成，因此我透過李仕元
    通知原告，不用書面合約，如期完成刊播；被上訴人當時有提供刊播的位置、大
    小，是經過被告內部評估同意。」等語（見原審卷第九十九頁），核與李仕元於
    原審九十年十一月二十二日審理時陳稱：「當時是副社長在總經理面前指示我必
    須如期完成，原告及其他三家公司是經由勁報公司內部同意刊播的代理商，我是
    公司的行銷經理，負責廣告及促銷活動」，及「廣告費用的基準是根據廣告的大
    小、以及位置來認定，因此價格不一，我在比較過程中有將廠商之報價回報給公
    司，再經由公司內部討論，原告的承攬價格是經由上級主管同意後定案的，系爭
    廣告刊登在內部簽呈上是經由社長同意的」等語相符。而為上訴人不爭執正之由
    李仕元所提，於八十八年十月十一日之上訴人公司內部簽呈，業經上訴人公司副
    社長於同年十月十五日批示：「擬：1.詳如內文2.於十一月一日前陸續完成3.校
　　閱看板部分，於勘查場地後，決定是否增加校閱裝置看板」等語，上訴人公司社
　　長更於同年十月二十八日批示「擬如擬」等字，並有前開簽呈附卷可憑（見原審
　　卷第一○七頁）。再參酌上訴人公司之社長於前揭簽呈八十八年十月二十八日同
　　意系爭廣告需於同年十一月一日前完成刊登之核示，距離廣告工作物完成及懸掛
　　之時間僅剩三日，以一般廣告具有強調時效之特性，苟非事先已覓妥廣告懸掛地
　　點等相關與廣告物製作諸節，實無可能一經社長於內部簽呈核准之三日即得如期
　　完成廣告製作與懸掛。及被上訴人於八十八年十一月一日刊掛系爭廣告後，隨即
　　檢附發票及書面合約書要求上訴人付款並於合約書上補用印，有發票二紙（見原
　　審卷第十七頁、第二八頁）及前述合約書二份在卷可參等情，則郭育甫、李仕元
　　所稱，經過公司內部評估同意，副社長表示需如期完成，故先以口頭承諾被上訴
　　人成立契約，書面契約係因公文旅行未及於廣告刊播前簽訂等語，自屬信而有徵
　　，上訴人辯稱郭、李二人已遭解雇因而挾怨，所言不實，及其二人所為僅係要約
　　引誘，尚未承諾與被上訴人成立系爭廣告契約云云，自不可採。是郭育甫、李仕
　　元係經上訴人之授權，以口頭向被上訴人為成立性爭廣告合約之承諾，兩造意思
　　表示業已合致，縱未簽立書面契約，亦不影響契約成立之效力。
　(三)上訴人雖又否認授權郭、李二人承諾簽訂系爭廣告契約，並以依伊公司內規，總
　　經理於二萬元之範圍內始有決策權等情，但郭育甫既為上訴人公司總經理，綜理
　　該公司之業務，李仕元則係上訴人公司之行銷中心經理，負責該公司之廣告及促
　　銷等活動，依前揭判例意旨，自有為公司為營業上所必要之一切行為之權限，除
　　其內容法律上設有特別限制外，本無經公司特別授權之必要。況上訴人並舉證證
　　明被上訴人明知郭、李二人並無權限訂立系爭廣告契約，而系爭廣告之對價價額
　　不小，被上訴人明知郭育甫並無承諾訂立契約之權限，衡情實無自願甘冒無法獲
　　得報酬之風險，而先行製作廣告物並予刊登之可能。是上訴人所辯已對郭、李二
　　人職權有所限制乙節縱認屬實，亦不得以之對抗善意之被上訴人。上訴人公司所
　　謂郭、李二人所為對其不生效力云云，亦非可採。
五、上訴人又主張其等已依約完成廣告物之製作及刊登，並經被上訴人驗收，自得請
    求相關報酬等語，但為上訴人所否認，辯稱：縱認兩造間就系爭廣告合約業已成
    立，但依前開合約約定之付款方式：「甲方（即上訴人）應於乙方（即被上訴人
    ）提供完工照片及請款發票，經甲方認可驗收合格後，以現金或即期支票支付全
    部貨款」，惟被上訴人製作之廣告效益及品質均不佳，且未經上訴人「認可驗收
    合格」，故上訴人之付款義務尚未發生。況被上訴人製作之廣告有瑕疵，上訴人
    亦可請求減少價金，並得隨時終止該承攬契約，上訴人已於八十八年十一月十七
    日請被上訴人於翌日起停止刊播廣告，再於八十八年十一月三十日、同年十二月
    八日又分別以存證信函向被上訴人重申提前終止廣告合約之意思，故被上訴人亦
    僅得請求八十八年十一月十八日前依上訴人指定已完成部分之報酬等語。經查：
  (一)被上訴人就系爭廣告物之內容、式樣，於刊登前業已提出色稿經上訴人公司總經
    理郭育甫分別於八十八年十月二十八日、同年月二十九日簽章認可，已有前述廣
    告色槁附卷可按。而被上訴人並如期於八十八年十一月一日依該色稿製作成放大
    之廣告物，刊登於約定地點之牆面，隨即檢附發票及照片向上訴人請款等情，亦
    有前述照片及發票在卷足憑，復為上訴人所不爭執。而上訴人就被上訴人製作之
　　廣告物規格、內容、樣式等品質，究竟有何瑕疵，始終未能舉證證明。況系爭廣
　　告大小、位置及廣告商報價均經內部討論，被上訴人承攬價格亦經上級主管同意
　　定案等情，已據李仕元陳述如前。本件上訴人公司拒不付款，係因董事長江道生
　　認為被上訴人報價不符市場行情，且多數看板地點或位置不佳為由，並據上訴人
　　公司前總經理郭育甫具狀陳明在卷（見原審卷第六二、六三頁），上訴人以系爭
　　廣告物品質不佳，為有瑕疵為辯，已難採信。
  (二)又系爭廣告物設置地點之選定，係由上訴人公司內部自行評估決定，可由前述訴
    外人李仕元所提之簽呈內文第四點載明：戶外看板之點位經郭總經理篩選出十七
    面，經聯絡並議價後僅剩十三面等語知之明確（見原審卷第一○三頁），而李仕
    元就議價後之十三處看板定點簽與公司上層後，該公司副社長尚且批示：勘查場
    地後，決定是否增加裝置看板等語，已如前述，是上訴人公司內部之評估除同意
    系爭廣告物設置之地點外，猶考慮增加設置之定點，足見其就發行地各區域之廣
    告設置多寡，業已評估經濟效益之考量，此部分被上訴人實無干涉置喙之餘地，
    況廣告效益事涉主觀，上訴人亦未舉出數據證明廣告不符效益，其指為被上訴人
    工作物之有瑕疵，並主張減少報酬，並不可採。
  (三)另本件上訴人既已依約提供完工照片並備請款發票，請求被上訴人驗收付款，茲
    審酌系爭報業廣告看板之刊播，係於人群往來密集之交通要道，刊以高聳醒目之
    巨型海報，意圖使民眾於路過瞬間迅速留下清晰印象，以達廣為宣傳之目的，故
    其強調之重點在於巨幅、醒目，核與其他藝術性海報工作驗收之重點或在強調美
    工之設計、細部修飾之質感等要求不同，更與一般土木工程之驗收程序強調檢驗
    工程內部是否符合實質標準，多需會同雙方逐項檢查之情形有異。故系爭廣告之
    驗收程序，僅需上訴人派員勘查上訴人是否如期在約定地點刊出與約定內容相符
    之廣告，甚或核對照片是否無誤，即可認已踐行驗收程序。本件系爭廣告看板既
　　已完成刊播，已生廣告效益。而被上訴人所主張上訴人前總經理郭育甫前往察看
　　系爭完成之廣告物，並稱版面做得很好、很漂亮，沒有說不驗收等情（見原審卷
　　第一六七頁），上訴人則對郭育甫親往察看已完成之廣告物乙節，並不爭執，自
　　可認已為驗收。是上訴人嗣另執報價不符市場行情，或地點不佳，或不符廣告效
　　益為由，否認驗收並拒絕支付應付款項，難認有理。
  (四)至上訴人再以承攬工作未完成前，定作人得隨時終止契約之民法第五百十一條前
    段所定，主張上訴人已以存證信函告知被上訴人應自八十八年十一月十八日起停
    止刊登系爭廣告，固據提存證信函二件為證（見原審卷第一八至一九頁、第二九
    至三○頁）。惟系爭廣告之刊登係由被上訴人承攬廣告物之製作，並租用建築物
    牆面為一定期間之刊登，屬於承攬及租賃之混合契約，價金部分亦包括廣告物之
    製作費及租金等情，為兩造所不爭執（見本院卷九十一年十月十四日言詞辯論筆
    錄）。是本件廣告物之製作既屬承攬契約之性質，依前開法條之反面解釋，上訴
    人自應在被上訴人八十八年十一月一日製作廣告並刊登於指定地點，即工作完成
    前，始得單方終止契約，惟上訴人既於八十八年十一月十八日始通知上訴人，自
    不生終止契約之效力。況審諸兩造洽談系爭廣告合約之過程，及前揭被上訴人提
    出之戶外看板廣告合約書業已載明契約當事人、存續期間、價金、履約方式等約
    定，僅差終未用印，及上訴人確已刊播廣告至八十八年十二月三十一日止（此為
    上訴人所未爭執）等情觀之，上開合約書所載諸節，亦可認即為上訴人先前以口
    頭承諾，僅尚未用印之契約內容。而依該合約書第三條約定：合約期間自八十八
    年十一月一日起至八十八年十二月三十一日止。第九條第三款約定：合約簽訂後
    。若乙方（即被上訴人）無違約或可歸責情事，甲方（即上訴人）不得藉故終止
    或提前解約。則上訴人既未舉證被上訴人有違約或可歸責情事，亦不得於合約期
    間屆滿前提前終止或解約，是上訴人抗辯其已終止契約，被上訴人自不得請求八
    十八年十一月十八日終止後之款項等語，亦不可採。
六、綜上所述，依廣告合約法律關係，被上訴人佛瑞公司請求上訴人給付五十七萬六
　　千元，龍英公司請求上訴人給付一百四十九萬二千二百六十八元，為有理由，應
　　予准許。至被上訴人請求利息部分，經查依系爭廣告合約第六條約定，其付款方
　　式為被上訴人提供完工照片及請款發票，經上訴人驗收合格後支付，顯未確定其
　　給付期限，是被上訴人請求自八十八年十一月一日起計付遲延利息，尚有未合，
　　應自起訴狀繕本送達翌日，即九十年八月十四起算法定遲延利息。此部分原審判
　　命上訴人給付（即前揭款項及均自九十年八月十四日起算之遲延利息），並依兩
　　造之聲請，各酌定相當之供擔保金額，准假執行或免為假執行之宣告，經核並無
　　不合。上訴意旨指摘原判決不當，求予廢棄改判，為無理由，應予駁回。至被上
　　訴人逾此部分利息之請求則屬無據，不應准許，原審判命給付，並為假執行之宣
　　告，自有未合。上訴意旨指摘其不當，求予廢棄改判，為有理由，應由本院予廢
　　棄改判。再本件事證已甚明確，兩造其餘攻擊防禦方法，均不影響本件之勝負之
　　判斷，爰不一一論述，附此敘明。
七、據上論結，本件上訴為一部有理由，一部無理由，依民事訴訟法第四百六十三條
　　、第四百四十九條第一項、第四百五十條、第三百八十五條第一項前段、第七十
　　條但書，判決如主文。
中　　　華　　　民　　　國　　九十一　　年　　　十　　　月　　二十八　　日
　　　　　　　　　　　　　　　　民事第七庭
　　　　　　　　　　　　　　　　　審判長法　官　鄭  威  莉
　　　　　　　　　　　　　　　　　　　　法　官　李　行　一
　　　　　　　　　　　　　　　　　　　　法　官　王　仁　貴
右正本係照原本作成。
上訴人勁報多媒體股份有限公司如不服本判決，應於收受送達後二十日內向本院提出
上訴書狀，其未表明上訴理由者，應於提出上訴後二十日內向本院補提理由書狀（均
須按他造當事人之人數附繕本）上訴時應提出委任律師或具有律師資格之人之委任狀
；委任有律師資格者，另應附具律師及格證書及釋明委任人與受任人有民事訴訟法第
四百六十六條之一第一項但書或第二項（詳附註）所定關係之釋明文書影本。
被上訴人佛瑞廣告事業有限公司及龍英廣告有限公司不得上訴。
中　　　華　　　民　　　國　　九十一　　年　　　十　　　月　　二十八　　日
　　　　　　　　　　　　　　　　　　　　書記官　鄭　兆　璋
附註：
民事訴訟法第四百六十六條之一（第一項、第二項）：
對於第二審判決上訴，上訴人應委任律師為訴訟代理人。但上訴人或其法定代理人具
有律師資格者，不在此限。
上訴人之配偶、三親等內之血親、二親等內之姻親，或上訴人為法人、中央或地方機
關時，其所屬專任人員具有律師資格並經法院認為適當者，亦得為第三審訴訟代理人
。
